臺灣士林地方法院刑事判決　　　　　　　　　　　　　九十一年度交易字第一九號
　　公　訴　人　臺灣士林地方法院檢察署檢察官
　　被　　　告　甲○○
右列被告因公共危險等案件，經檢察官提起公訴（九十年度偵字第六八六六號），本
院判決如左：
    主  文
甲○○服用酒類，不能安全駕駛動力交通工具而駕駛，處拘役伍拾玖日，如易科罰金
以參佰元折算壹日，緩刑參年。被訴過失傷害部分公訴不受理。
    事  實
一、甲○○於民國八十九年十月一日凌晨零時許迄一時許止，在臺北縣汐止市○○路
    友人住處，飲用罐裝啤酒四、五罐，已達不能安全駕駛動力交通工具之程度，仍
    於酒後騎乘車號ＤＴＹ─六００號輕型機車，自上址往台北縣汐止市○○○路方
    向行駛，嗣於八十九年十月一日凌晨一時四十分許，行經臺北縣汐止市○○路與
    樟樹二路之閃黃燈路口，與自台北縣汐止市○○路方向行駛至上開交岔路口由乙
    ○○騎乘車號ＧＤＶ─四五五號之重型機車發生擦撞，致乙○○人車倒地，造成
    乙○○受有左顏面神經麻痺、左耳聽力減弱等傷害（過失傷害部分業經乙○○撤
    回告訴），甲○○亦有受傷，嗣兩人即被送往台北市忠孝醫院急救，並於同日凌
    晨三時十分許，抽取兩人血液檢驗血液中之酒精濃度，測得甲○○血液中酒精濃
    度達一九四ＭＧ／ＤＬ（折算成呼氣酒精濃度為每公升零點九七毫克），始悉前
    情。
二、案經臺北縣警察局汐止分局報請臺灣士林地方法院檢察署檢察官偵查起訴。
    理  由
甲、有罪部分：
一、訊之被告甲○○對於右揭事實坦承不諱，且被告被查獲時其吐氣所含酒精濃度為
    每公升零點九七毫克，有台北市市立中興醫院臨床病理科血中酒精濃度報告單附
    卷可稽，按酒後呼氣酒精濃度達每公升零點二五毫克，有輕度協調功能降低之輕
    度中毒症狀，呼氣酒精濃度達每公升零點五毫克者，有反應較慢、感覺減低、影
    響駕駛之輕到中度中毒症狀，呼氣酒精濃度超過每公升零點七五毫克者，則呈思
    考改變、個性行為改變之中毒症狀，有行政院國軍退除役官兵輔導委員會台北榮
    民總醫院函（八八）北總內字第二六八六八號在卷可稽，是被告酒後吐氣酒精濃
    度已高達每公升零點九七毫克，且被告酒後駕車肇事致人受傷，亦有被害人乙○
    ○之診斷證明書一紙、道路交通事故調查報告表一份、現場圖一份及照片十八幀
    附卷可按，是被告酒後顯已不能安全駕駛動力交通工具，事證明確，被告之犯行
    堪以認定，應依法論科。
二、核被告甲○○所為，係犯刑法第一百八十五條之三之公共危險罪。爰審酌被告犯
    罪之動機、目的、所造成之損害及犯後坦承犯行態度尚稱良好等一切情狀，量處
    如主文所示之刑，並諭知易科罰金之折算標準。又按被告犯罪後，刑法第四十一
    條業已修正為：「犯最重本刑為五年以下有期徒刑以下之罪，而受六個月以下有
    期徒刑或拘役之宣告，因身體、教育、職業、家庭之關係或其他正當事由，執行
    顯有困難者，得以一元以上三元以下折算一日，易科罰金。但確定因不執行所宣
    告之刑，難收矯正之效，或難以維持法秩序者，不在此限。併合處罰之數罪，均
    有前項情形，其應執行之刑逾六月者，亦同」，於民國九十年一月十日公布，同
    年一月十二日施行，是被告犯罪後法律已有變更，惟被告所犯之罪本得易科罰金
    ，經比較新舊法，法律之修正對被告不生影響，爰適用新法就被告所宣告之刑諭
    知易科罰金之折算標準。又查被告前未曾受有期徒刑以上刑之宣告，有臺灣高等
    法院被告全國前案紀錄表及台灣高等法院檢察署刑案記錄簡覆表各一紙在卷可稽
    ，因一時失慮，偶罹刑典，事後已坦承犯行，並與被害人達成和解，深具悔意，
    經此教訓，嗣後應知警惕而無再犯之虞，本院因認其所受本案刑之宣告暫不執行
    為適當，爰併予宣告緩刑三年，用啟自新。
乙、不受理部分：
一、公訴意旨略以：被告甲○○於八十九年十月一日凌晨一時許，酒後騎乘車號ＤＴ
    Ｙ─六００號輕型機車，自臺北縣汐止市○○路往同市○○○路方向行駛，嗣行
    經臺北縣汐止市○○路與樟樹二路之閃黃燈路口，本應注意汽車行駛時駕駛人應
    注意車前狀況，隨時採取必要安全措施，而依當時之情形，並無不能注意之情事
    ，竟因酒醉精神不佳、注意力無法集中，致疏於注意，而未留意前方及交岔路口
    之車前狀況。適有乙○○酒後騎乘車號ＧＤＶ─四五五號重型機車，沿台北縣汐
    止市○○路方向行駛至上開交岔路口，欲左轉至樟樹二路，甲○○見狀避煞不及
    ，擦撞乙○○騎乘之機車，致乙○○人車倒地，造成乙○○受有左顏面神經麻痺
    、左耳聽力減弱等傷害，因認被告另涉有過失傷害罪嫌。
二、按告訴乃論之罪，告訴人於第一審辯論終結前得撤回告訴，又告訴經撤回者，應
    諭知不受理之判決，刑事訴訟法第二百三十八條第一項、第三百零三條第三款定
    有明文。本件告訴人乙○○告訴被告過失傷害案件，起訴書認被告係觸犯刑法第
    二百八十四條第一項前段之過失傷害罪，依同法第二百八十七條前段規定，須告
    訴乃論。茲據告訴人撤回此部分告訴，且公訴人認此部分與前揭論罪科刑之公共
    危險罪間，犯意各別，行為互異，爰就此部分另為不受理之諭知。
丙、據上論斷，應依刑事訴訟法第二百九十九條第一項前段、第三百零三條第三款，
    刑法第二條第一項前段、第一百八十五條之三、第四十一條第一項前段、第七十
    四條第一款，罰金罰鍰提高標準條例第二條，判決如主文。
本案經檢察官陳文哲到庭執行職務。
中      華      民      國    九十一    年      四      月      九      日
                                臺灣士林地方法院刑事第四庭
                                    法  官  王  俊  雄
右正本證明與原本無異。
如不服本判決，應於判決送達後十日內，向本院提出上訴狀。
                                    書記官  陳  鳳  嬌
中      華      民      國    九十一    年      四      月     十一     日
附錄本案論罪科刑依據之法條全文：
刑法第一百八十五條之三
服用毒品、麻醉藥品、酒類或其他相類之物，不能安全駕駛動力交通工具而駕駛者，
處一年以下有期徒刑、拘役或三萬元以下罰金。
